【裁判字號】    98,易,614
【裁判日期】    990113
【裁判案由】    竊盜等
【裁判全文】
臺灣屏東地方法院刑事判決               98年度易字第614號
公  訴  人  臺灣屏東地方法院檢察署檢察官
被      告  戊○○
            丁○○
            乙○○
上列被告因竊盜等案件，經檢察官提起公訴（96年度偵字第4767
號、第6322號）本院判決如下：
    主  文
戊○○幫助意圖為自己不法之所有，以恐嚇使人將本人之物交付
，處有期徒刑陸月，如易科罰金，以新臺幣壹仟元折算壹日，減
為有期徒刑月，如易科罰金，以新臺幣壹仟元折算壹日。
丁○○無罪。
乙○○部分，公訴不受理。
    事  實
一、戊○○預知如將個人之金融帳戶資料（如存摺、印章、提款
    卡、提款卡密碼）提供他人使用，將可能遭不法擄鴿勒贖集
    團利用作為實施恐嚇取之財產犯罪工具，竟基於幫助他人對
    不特定人實施恐嚇取財之不確定犯意，於民國96年2 月初某
    日，將其前在中華郵政股份有限公司（以下稱中華郵政公司
    ）林邊郵局開設之000000-0（局號）、000000-0號（帳號）
    帳戶存摺、提款卡、提款卡密碼以新臺幣（下同）3000元代
    價賣給乙○○（已死亡）。乙○○取得上開帳戶資料後，旋
    即與李金和（已死亡）共同基於竊盜及恐嚇取財之犯意聯絡
    ，由李金和以將其飼養在屏東縣琉球鄉○○村○○路8 之32
    號住處鴿群放飛到琉球鄉附近，使其他從遠處飛經琉球鄉之
    賽鴿，因不堪長途飛翔之疲勞，誤入李金和所飼養鴿群內，
    致與李金和所飼養之鴿群一同飛進李金和所有鴿舍內方式，
    竊取如附表所示之甲○○等58位鴿主所有之61隻賽鴿，分別
    於附表所示之恐嚇時間，依據所竊得賽鴿腳環所戴之電話號
    碼，以不知情之鄭光淵所申請之門號0000000000號行動電話
    聯絡任震南等58位鴿主，向如附表所示賽鴿主恐嚇稱：如要
    取回賽鴿，就要匯款來贖，如有不從，就要將所抓賽鴿殺害
    或轉賣等語，致甲○○等58位鴿主因此心生畏懼，而分別將
    1000元至4502元不等（詳如附表所示）之贖款匯至李金和所
    指定之上開戊○○帳戶內，遭提領一空，其中李金和並利用
    不知情之丁○○為其提領上開贓款2 次。嗣警方據報後，循
    線查獲上情。
二、案經高雄市政府警察局移送臺灣屏東地方法院檢察署檢察官
    偵查起訴。
    理  由
甲、有罪部分（被告戊○○）：
一、證據能力
    按被告以外之人（包括證人、鑑定人、告訴人、被害人及共
    同被告等）於審判外之陳述雖不符刑事訴訟法第159 條之1
    至之4 等4 條之規定，惟經當事人於審判程序同意作為證據
    ，法院審酌該言詞陳述或書面陳述作成時之情況，認為適當
    者，亦得為證據；又當事人、代理人或辯護人於法院調查證
    據時，知有刑事訴訟法第159 條第1 項不得為證據之情形，
    而未於言詞辯論終結前聲明異議者，視為有前項之同意，刑
    事訴訟法第159 條之5 定有明文。本件檢察官提出之證據資
    料及其他卷內全部卷證資料，業經當事人於本院準備程序明
    示同意作為證據，法院審酌上開卷內筆錄作成時，並無不當
    取供之情形，認為以之作為本案之證據應屬適當，其他證據
    資料之取得亦無不法之情形，認為以之作為本案之證據亦屬
    適當，是以本案卷內之證據資料，自具有證據能力。
二、訊據被告戊○○固坦稱有將上開帳戶以3000元代價賣給乙○○，惟矢口否認上開犯行，辯稱：伊雖有賣帳戶，但係因乙○○稱其朋友不能辦帳戶，需要一本帳戶使用以存放現金，
    伊心想郵局帳戶應是有錢存入才能提領，故應允並交付存摺
    、提款卡及密碼，伊沒有幫助恐嚇取財之故意云云。經查：
（一）如附表所示賽鴿飼主於96年2 月1 日起遭李金和電告擄鴿
      勒贖，遂心生恐懼分別以如附表所示方式，將如附表所示
      贖金匯入林邊郵局000000-0、000000-0號戊○○帳戶，上
      開贓款並經跨行提款提領一空乙節，業據如附表所示之被
      害人任震南等人在警詢中指述明確，並有匯款單資料多件
      、戴曜彰帳戶申請人資料、交易明細表及金融卡申請書各
      1 份附卷可證。堪認李金和、乙○○確有以上開方式，向
      各該被害人為前述恐嚇取財既遂之犯行無訛。
（二）被告戊○○確有將其上開帳戶之存摺、提款卡及密碼賣給
      乙○○一節，業據其於警詢、偵查中及本院審理時供述屬
      實，其雖以上揭情詞置辯，然依目前社會現況，一般人向
      金融機構申請存款帳戶極為容易、便利，故除非充作犯罪
      使用，一般並無使用他人金融機構帳戶之提款卡（包括密
      碼）之必要。而坊間新聞媒體，對於不肖犯罪集團，經常
      利用大量取得之金融機構帳戶之提款卡（包括密碼），作
      為詐欺或恐嚇取財提款工具，亦多所報導，被告對此應知
      之甚詳，且被告非智慮淺薄之人，竟仍將其所有上開郵局
      帳戶之存摺、提款卡、密碼交付予乙○○，縱使並不確知
      其交付帳戶後取得之人犯罪行為之具體內容，然上開犯罪
      型態既為現今社會犯罪常態之一，對其帳戶至少將遭人作
      為恐嚇取財犯行所得財物匯入及提領之工具使用，當為被
      告戊○○所可能預見，而該帳戶嗣確供李金和、乙○○犯
      恐嚇取財罪之用，並不違背其本意，被告戊○○應具備幫
      助恐嚇取財之不確定故意至明。本件事證明確，被告犯行
      堪以認定，應依法論科。
三、按刑法上之幫助犯，係指以幫助之意思，對於正犯資以助力
    ，而未參與實施犯罪之行為者而言（最高法院49年台上字第
    77號判例參照），且幫助犯在客觀上對正犯之犯罪行為有所
    助力外，其主觀上須對該犯罪之事實亦有共同認識始能成立
    （最高法院91年度台上字第2851號判決可參）。核被告戊○○所為，係犯刑法第30條第1 項、第346 條第1 項之幫助恐
    嚇取財罪，依刑法第30條第2 項規定，依正犯之刑減輕之。
    又本案被告所幫助之擄鴿集團成員之恐嚇取財犯行雖有多次
    ，然被告僅有單純一幫助行為，故僅論以一罪。爰審酌被告
    提供上開帳戶供有恐嚇取財犯意之人使用，助長財產犯罪之
    風氣，致本件有如附表所示被害人因而匯款，擾亂金融交易
    往來秩序，影響層面廣泛，其所為自應受有相當程度之刑事
    非難，並參酌被告犯罪之動機、目的、手段、生活狀況、品
    行、智識程度及犯後於偵查中曾坦承犯行之犯後態度等一切
    情狀，量處如主文第一項所示之刑，並諭知易科罰金之折算
    標準。又本件犯罪發生在96年4 月24日以前，合於中華民國
    九十六年罪犯減刑條例之減刑規定，乃諭知減其宣告刑期二
    分之一如主文所示。
乙、無罪部分（被告丁○○）：
一、公訴意旨略以：丁○○與乙○○、李金和共同意圖為自己不
    法所有，並基於竊盜及恐嚇取財之犯意聯絡，共組成擄鴿勒
    贖集團，以李金和為首，由李金和任竊鴿者與恐嚇取財者角
    色，負責指揮綜理所有勒鴿擄贖相關事宜，指揮乙○○向戊○○收購人頭帳戶，丁○○負責前往金融機構自動提款機提
    領贓款（即俗稱即車手），自96年2 月2 日起，至同年2 月
    16日止，由李金和藉將其飼養在屏東縣琉球鄉○○村○○路
    8 之32號住處鴿群放飛到琉球鄉附近，使其他從遠處飛經琉
    球鄉之賽鴿，因不堪長途飛翔之疲勞，一時誤入李金和所飼
    養鴿群內，致與李金和所飼養之鴿群一同飛進李金和所有鴿
    舍內方式，竊取如附表所示之甲○○等58位鴿主所有之61隻
    賽鴿，再分別於附表所示之恐嚇時間，依據所竊得賽鴿腳環
    所戴之電話號碼，以不知情之鄭光淵所申請之門號00000000
    00號行動電話聯絡任震南等58位鴿主，向如附表所示賽鴿主
    恐嚇稱：如要取回賽鴿，就要匯款來贖，如有不從，就要將
    所抓賽鴿殺害或轉賣等語，致甲○○等58位鴿主因此心生畏
    懼，而分將1000元至4502元不等（詳如附表所示）之贖款匯
    至李金和所指定之上開戊○○帳戶內，再由丁○○持戊○○
    之帳戶提款卡先後前往中郵政公司琉球分局、琉球鄉農會之
    自動提款機提領贓款6000元、5000元共2 次，並將所領得贓
    款交給李金和，丁○○因此得款500 元為報酬。而認被告丁○○涉犯刑法320 條第1 項之普通竊盜罪、第346 條第1 項
    之恐嚇取財罪嫌等語。
二、按犯罪事實應依證據認定之，無證據不得認定犯罪事實；又
    不能證明被告犯罪者，應諭知無罪之判決，刑事訴訟法第15
    4條第2項、第301條第1項分別定有明文。又認定犯罪事實之
    證據係指足以認定被告確有犯罪行為之積極證據而言，該項
    證據自須適合於被告犯罪事實之認定，始得採為斷罪之資料
    ，最高法院29年上字第3105號著有判例。且刑事訴訟上證明
    之資料，無論為直接或間接證據，均須達於通常一般之人均
    不致有所懷疑，而得確信其為真實之程度，始得據為有罪之
    認定，若其關於被告是否犯罪之證明未能達此程度，而有合
    理懷疑之存在，致使無從形成有罪之確信，根據「罪證有疑
    ，利於被告」之證據法則，即不得遽為不利被告之認定，亦
    有最高法院76年臺上字第4986號判例可參。復按刑事訴訟法
    第161 條第1 項規定：檢察官就被告犯罪事實，應負舉證責
    任，並指出證明之方法。因此，檢察官對於起訴之犯罪事實
    ，應負提出證據及說服之實質舉證責任。倘其所提出之證據
    ，不足為被告有罪之積極證明，或其指出證明之方法，無從
    說服法院以形成被告有罪之心證，基於無罪推定之原則，自
    應為被告無罪判決之諭知，最高法院92年台上字第128 號判
    例參照。
三、公訴人認被告丁○○涉犯上揭罪嫌，無非以被告丁○○於偵
    查中之自白、共同被告李金和、乙○○之供述、戊○○帳戶
    之交易明細表、丁○○出現在中華郵政公司琉球分局自動提
    款機前之監視錄影照片1 幀等資為論據。訊據被告丁○○則
    堅決否認有何竊盜、恐嚇取財之犯行，並辯稱：因李金和小
    兒麻痺行動不便，當時請伊為其領款，伊便幫忙，伊第1 次
    為李金和領錢，以為是領李金和之殘障補助金，第2 次提領
    後，伊覺得奇怪，問李金和為何又有錢可領，李金和才告稱
    係擄鴿勒贖的錢，伊罵李金和在害伊，伊事先根本不知道，
    也沒有與李金和共同從事擄鴿勒贖之行為等語。經查：
（一）丁○○於偵查中向檢察官先稱不知所提領款項為贓款，後
      又稱第2 次提款時知道所提款項為擄鴿勒贖之贓款，公訴
      人乃據此認被告丁○○自白犯罪，經本院勘驗其偵訊光碟
      ，可知偵訊過程中，丁○○否認其為車手，並就檢察官問
      及是否知道所領款項為擄鴿勒贖之贓款時表示：於第1 次
      提領時不知為贓款，第2 次李金和叫其領款時，立即交付
      其500 元，第2 次（領款）其就知道是贓款等語，於檢察
      官進一步訊問時，並補充稱：第2 次領回來其就知道。有
      本院勘驗該光碟之筆錄可稽（見本院卷第68頁），足見被
      告丁○○上開供述至多僅承認於為李金和領款前，即知金
      錢來源，尚難認其有何供承對於竊盜、恐嚇取財之犯行，
      與李金和、乙○○二人有何犯意聯絡或行為分擔，而自白
      犯罪之情。
（二）又由公訴人所舉上開被告之供述、錄影翻拍照片等證據，
      僅能證明丁○○曾有持戊○○提款卡於上開時、地提款2
      次之事實。本件被告丁○○是否涉犯公訴人所指之罪嫌，
      仍應視其與李金和、乙○○間是否有竊盜、恐嚇取財之犯
      意聯絡及行為分擔，然查李金和於96年7 月18日於警詢供
      稱：乙○○有將戊○○之上開帳戶存摺、提款卡交予伊，
      伊就轉交給林世明，不知為何該提款卡會由丁○○持之提
      款等語，而乙○○於偵查中供稱：伊將戊○○之上開帳戶
      交予李金和，伊不認識丁○○等語，則丁○○與李金和、
      乙○○間就竊盜、恐嚇取財之犯行如何同謀共犯，無相關
      證據可資佐證，公訴意旨就被告丁○○與李金和、乙○○
      二人共犯間之犯意聯絡情節，即乏所據。況若丁○○與李
      金和共謀而擔任車手者，以本件共有58名被害人匯款至同
      一帳戶共有贓款134349元之情形，提款卡僅有1 張，衡情
      應由固定之車手保管提款卡，俾於該帳戶遭警示凍結前迅
      速提款，何以只由丁○○提領其中2 次共11000 元，其餘
      贓款並非由丁○○提領，是丁○○所辯其係受李金和所託
      而提款2 次，均由李金和臨時告知及交付提款卡，且迄第
      2 次領款前才知金錢來源等語，應非虛佞。再者，縱丁○○於第2 次領款前即已知為贓款者，然本件既無得證明其
      與李金和間有事前犯意聯絡者，被告丁○○於李金和恐嚇
      取財犯行既遂（即被害人等已將款項匯入戊○○之帳戶）
      後，為其提款之行徑，亦應屬事後幫助之範疇，尚難以此
      逕認被告丁○○有與李金和、乙○○共同竊盜、恐嚇取財
      之犯行。
四、綜上所述，公訴人所舉證據或指出之證明方法，尚不足證明
    被告丁○○主觀上有何竊盜、恐嚇取財之犯意或與李金和、
    乙○○有犯意之聯絡，自不得僅憑被告丁○○事後提款之客
    觀事態，即率爾推斷其有共同竊盜、恐嚇取財之犯意。此外
    ，復查無其他具體事證足資證明被告丁○○有何公訴人所指
    之犯行，本件既存有合理懷疑，自屬不能證明被告犯罪，揆
    諸前開法條規定及判例意旨，自應諭知被告丁○○無罪之判
    決，以免冤抑。
丙、公訴不受理部分（被告乙○○）：
一、按案件有被告死亡之情形者，應為不起訴之處分，刑事訴訟
    法第252 條第6 款定有明文；又案件有起訴之程序違背規定
    者，應諭知不受理之判決，刑事訴訟法第303 條第1 款著有
    規定。
二、本件公訴意旨以被告乙○○涉犯刑法320 條第1 項之普通竊
    罪、第346 條第1 項之恐嚇取財罪嫌，於98年6 月16日偵查
    終結提起公訴，並於同年7 月6 日繫屬本院，惟依卷附戶籍
    謄本所示，被告乙○○於前開起訴前，業已於98年4 月15日
    經發現死亡，揆諸前開說明，公訴人未予詳查並依刑事訴訟
    法第252 條第6 款規定為不起訴處分，而逕向本院提起公訴
    ，其起訴之程序於法即有未合，爰不經言詞辯論，逕為諭知
    不受理判決。
據上論斷，應依刑事訴訟法第299 條第1 項前段、第301 條第 1
項、第303 條第1 款、第307 條，刑法第30條、第346 條第1 項
、第41條第1 項前段，刑法施行法第1 之1 條，中華民國九十六
年罪犯減刑條例第2條第1項第3款、第7條，判決如主文。
本案經檢察官曾士哲到庭執行職務。
中    華    民    國    99    年    1     月    13    日
                  刑事第四庭  審判長法  官  莊鎮遠
                                    法  官  李謀榮
                                    法  官  蔡玉雪
附表：
┌──┬───────┬───┬──┬────────────┬────────┬────┐
│編號│發生時間發生地│被害人│竊得│ 犯罪事實               │匯入帳戶        │相關證據│
│    │點            │      │鴿隻│                        │                │        │
├──┼───────┼───┼──┼────────────┼────────┼────┤
│ 1  │96年2 月6 日8 │甲○○│1隻 │竊得左列賽鴿後。李金和等│屏東縣林邊郵局，│被害人任│
│    │時14分，臺南市│      │沒有│人以電話0000000000撥打被│戶名：戊○○，局│南震之指│
│    │安平區○○路21│      │放回│害人甲○○電話0000000000│號：000000-0、帳│述及郵政│
│    │巷18弄43之1號 │      │    │，勒索贖金2052元        │號：000000-0    │匯款執據│
├──┼───────┼───┼──┼────────────┼────────┼────┤
│ 2  │96年2 月2日10 │丙○○│1隻 │竊得左列賽鴿後。李金和等│屏東縣林邊郵局，│被害人許│
│    │時28分，高雄縣│      │    │人以電話0000000000撥打被│戶名：戊○○，局│國揚之指│
│    │仁武鄉○○○路│      │    │害人丙○○電話0000000000│號：000000-0、帳│述及郵政│
│    │75號          │      │    │，勒索贖金2030元        │號：000000-0    │匯款執據│
├──┼───────┼───┼──┼────────────┼────────┼────┤
│ 3  │96年2 月2日9時│鍾華梅│1隻 │竊得左列賽鴿後。李金和等│屏東縣林邊郵局，│被害人鍾│
│    │58分，高雄縣鳳│      │    │人以電話0000000000撥打被│戶名：戊○○，局│華梅之指│
│    │山市○○○路78│      │    │害人鍾華梅電話0000000000│號：000000-0、帳│述及郵政│
│    │號5 樓        │      │    │，勒索贖金2000元        │號：000000-0    │匯款執據│
├──┼───────┼───┼──┼────────────┼────────┼────┤
│ 4  │96年2 月5日9時│簡美月│1隻 │竊得左列賽鴿後。李金和等│屏東縣林邊郵局，│被害人簡│
│    │2 分，高雄縣林│      │    │人以電話0000000000撥打被│戶名：戊○○，局│美月之指│
│    │園鄉頂厝村田厝│      │    │害人簡美月電話00-0000000│號：000000-0、帳│述及郵政│
│    │路82號        │      │    │，勒索贖金2504元        │號：000000-0    │匯款執據│
├──┼───────┼───┼──┼────────────┼────────┼────┤
│ 5  │96年2 月5日8時│黃豐儒│1隻 │竊得左列賽鴿後。李金和等│屏東縣林邊郵局，│被害人黃│
│    │50分，高雄縣大│      │    │人以電話0000000000撥打被│戶名：戊○○，局│豐儒之指│
│    │寮鄉三隆村興隆│      │    │害人黃豐儒電話0000000000│號：000000-0、帳│述及郵政│
│    │路428 號      │      │    │，勒索贖金2006元        │號：000000-0    │匯款執據│
├──┼───────┼───┼──┼────────────┼────────┼────┤
│ 6  │96年2 月12日11│黃豐儒│1隻 │竊得左列賽鴿後。李金和等│屏東縣林邊郵局，│被害人黃│
│    │時28分，高雄縣│      │    │人以電話0000000000撥打被│戶名：戊○○，局│豐儒之指│
│    │大寮鄉三隆村興│      │    │害人黃豐儒電話0000000000│號：000000-0、帳│述及郵政│
│    │隆路428 號    │      │    │，勒索贖金1500元        │號：000000-0    │匯款執據│
├──┼───────┼───┼──┼────────────┼────────┼────┤
│ 7  │96年2 月7日14 │簡旭昌│1隻 │竊得左列賽鴿後。李金和等│屏東縣林邊郵局，│被害人簡│
│    │時42分，高雄縣│      │    │人以電話0000000000撥打被│戶名：戊○○，局│旭昌之指│
│    │大寮鄉上寮村上│      │    │害人簡旭昌電話0000000000│號：000000-0、帳│述及郵政│
│    │寮路218 號    │      │    │，勒索贖金2052元        │號：000000-0    │匯款執據│
├──┼───────┼───┼──┼────────────┼────────┼────┤
│ 8  │96年2 月2日15 │王明哲│1隻 │竊得左列賽鴿後。李金和等│屏東縣林邊郵局，│被害人王│
│    │時12分，高雄縣│      │    │人以電話0000000000撥打被│戶名：戊○○，局│明哲之指│
│    │大寮鄉永芳催進│      │    │害人王明哲電話0000000000│號：000000-0、帳│述及郵政│
│    │學路167 巷4號 │      │    │，勒索贖金2201元        │號：000000-0    │匯款執據│
├──┼───────┼───┼──┼────────────┼────────┼────┤
│ 9  │96年2 月2日13 │馮徐麗│1隻 │竊得左列賽鴿後。李金和等│屏東縣林邊郵局，│被害人馮│
│    │時56 分 ，高雄│琴    │    │人以電話0000000000撥打被│戶名：戊○○，局│徐麗琴之│
│    │縣鳥松鄉○○路│      │    │害人馮徐麗琴電話00000000│號：000000-0、帳│指述及郵│
│    │一巷1 號之12  │      │    │60，勒索贖金2052元      │號：000000-0    │政匯款執│
│    │              │      │    │                        │                │據      │
├──┼───────┼───┼──┼────────────┼────────┼────┤
│ 10 │96年2 月12日9 │陳茂松│1隻 │竊得左列賽鴿後。李金和等│屏東縣林邊郵局，│被害人陳│
│    │時20分，高雄縣│      │    │人以電話0000000000撥打被│戶名：戊○○，局│茂松之指│
│    │鳥松鄉地埔村地│      │    │害人陳茂松電話00-0000000│號：000000-0、帳│述及郵政│
│    │埔路5 巷1 號  │      │    │，勒索贖金2508元        │號：000000-0    │匯款執據│
├──┼───────┼───┼──┼────────────┼────────┼────┤
│ 11 │96年2 月5日9時│張簡芳│1隻 │竊得左列賽鴿後。李金和等│屏東縣林邊郵局，│被害人張│
│    │58分，高雄縣大│如    │    │人以電話0000000000撥打被│戶名：戊○○，局│簡芳如之│
│    │樹鄉小坪村小坪│      │    │害人張簡芳如電話00000000│號：000000-0、帳│指述及郵│
│    │路87號        │      │    │18，勒索贖金2001元      │號：000000-0    │政匯款執│
│    │              │      │    │                        │                │據      │
├──┼───────┼───┼──┼────────────┼────────┼────┤
│ 12 │96年2 月6日11 │林河平│1隻 │竊得左列賽鴿後。李金和等│屏東縣林邊郵局，│被害人林│
│    │時37分，高雄縣│      │    │人以電話0000000000撥打被│戶名：戊○○，局│河平之指│
│    │岡山鎮○○路  │      │    │害人林河平電話0000000000│號：000000-0、帳│述及郵政│
│    │122 之1 號    │      │    │，勒索贖金2500元        │號：000000-0    │匯款執據│
├──┼───────┼───┼──┼────────────┼────────┼────┤
│ 13 │96年2 月9日9時│林河平│1隻 │竊得左列賽鴿後。李金和等│屏東縣林邊郵局，│被害人林│
│    │24分，高雄縣岡│      │    │人以電話0000000000撥打被│戶名：戊○○，局│重言之指│
│    │山鎮○○路122 │      │    │害人林河平電話0000000000│號：000000-0、帳│述及郵政│
│    │之1 號        │      │    │，勒索贖金1000元        │號：000000-0    │匯款執據│
├──┼───────┼───┼──┼────────────┼────────┼────┤
│ 14 │96年2 月7日16 │高良志│1隻 │竊得左列賽鴿後。李金和等│屏東縣林邊郵局，│被害人高│
│    │時38分，高雄縣│      │    │人以電話00000000 00 撥打│戶名：戊○○，局│良志之指│
│    │岡山鎮○○路11│      │    │被害人高良志電話00-00000│號：000000-0、帳│述及郵政│
│    │3 巷37號      │      │    │70，勒索贖金2555元      │號：000000-0    │匯款執據│
├──┼───────┼───┼──┼────────────┼────────┼────┤
│ 15 │96年2 月7日16 │吳金木│1隻 │竊得左列賽鴿後。李金和等│屏東縣林邊郵局，│被害人吳│
│    │時38分，高雄縣│      │沒有│人以電話0000000000撥打被│戶名：戊○○，局│金木之指│
│    │橋頭鄉新莊村新│      │放回│害人吳金木電話0000000000│號：000000-0、帳│述及郵政│
│    │生路52號      │      │    │，勒索贖金2050元        │號：000000-0    │匯款執據│
├──┼───────┼───┼──┼────────────┼────────┼────┤
│ 16 │96年2 月6日8時│陸錦繡│3隻 │竊得左列賽鴿後。李金和等│屏東縣林邊郵局，│被害人陸│
│    │16分，高雄縣岡│      │    │人以電話0000000000撥打被│戶名：戊○○，局│錦繡之指│
│    │山鎮大遼里大遼│      │    │害人陸錦繡電話00-0000000│號：000000-0、帳│述及郵政│
│    │路26之3 號    │      │    │，勒索贖金4000元        │號：000000-0    │匯款執據│
├──┼───────┼───┼──┼────────────┼────────┼────┤
│ 17 │96年2 月12日16│林建成│1隻 │竊得左列賽鴿後。李金和等│屏東縣林邊郵局，│被害人林│
│    │時58分，高雄縣│      │    │人以電話0000000000撥打被│戶名：戊○○，局│建成之指│
│    │彌陀鄉舊港村舊│      │    │害人林建成電話0000000000│號：000000-0、帳│述及郵政│
│    │港東巷1 弄16號│      │    │，勒索贖金2300元        │號：000000-0    │匯款執據│
├──┼───────┼───┼──┼────────────┼────────┼────┤
│ 18 │96年2 月9日11 │劉漢宗│1隻 │竊得左列賽鴿後。李金和等│屏東縣林邊郵局，│被害人劉│
│    │時36分，高雄縣│      │    │人以電話0000000000撥打被│戶名：戊○○，局│漢宗之指│
│    │岡山鎮○○路旁│      │    │害人劉漢宗電話0000000000│號：000000-0、帳│述及郵政│
│    │空地上        │      │    │，勒索贖金2300元        │號：000000-0    │匯款執據│
├──┼───────┼───┼──┼────────────┼────────┼────┤
│ 19 │96年2 月5日16 │孫銘澤│1隻 │竊得左列賽鴿後。李金和等│屏東縣林邊郵局，│被害人孫│
│    │時43分，高雄縣│      │沒有│人以電話0000000000撥打被│戶名：戊○○，局│銘擇之指│
│    │林園鄉○○○路│      │放回│害人孫銘澤電話0000000000│號：000000-0、帳│述及郵政│
│    │136 號        │      │    │，勒索贖金2204元        │號：000000-0    │匯款執據│
├──┼───────┼───┼──┼────────────┼────────┼────┤
│ 20 │96年2 月8日15 │蔡有用│1隻 │竊得左列賽鴿後。李金和等│屏東縣林邊郵局，│被害人蔡│
│    │時3分 ，高雄縣│      │    │人以電話0000000000撥打被│戶名：戊○○，局│有用之指│
│    │岡山鎮壽天91號│      │    │害人蔡有用電話0000000000│號：000000-0、帳│述及郵政│
│    │              │      │    │，勒索贖金2503元        │號：000000-0    │匯款執據│
├──┼───────┼───┼──┼────────────┼────────┼────┤
│ 21 │96年3 月1日15 │王清立│1隻 │竊得左列賽鴿後。李金和等│屏東縣林邊郵局，│被害人王│
│    │時22分，高雄縣│      │    │人以電話0000000000撥打被│戶名：戊○○，局│清立之指│
│    │阿蓮鄉中路村中│      │    │害人王清立電話0000000000│號：000000-0、帳│述及郵政│
│    │路9 之66號    │      │    │，勒索贖金2508元        │號：000000-0    │匯款執據│
├──┼───────┼───┼──┼────────────┼────────┼────┤
│ 22 │96年2 月5日11 │呂春輝│1隻 │竊得左列賽鴿後。李金和等│屏東縣林邊郵局，│被害人呂│
│    │時18分，高雄縣│      │沒有│人以電話0000000000撥打被│戶名：戊○○，局│春輝之指│
│    │阿蓮鄉玉庫村玉│      │放回│害人呂春輝電話0000000000│號：000000-0、帳│述及郵政│
│    │庫131 號      │      │    │，勒索贖金2028元        │號：000000-0    │匯款執據│
├──┼───────┼───┼──┼────────────┼────────┼────┤
│ 23 │96年2 月9日11 │蘇斌雄│1隻 │竊得左列賽鴿後。李金和等│屏東縣林邊郵局，│被害人蘇│
│    │時22分，高雄縣│      │    │人以電話0000000000撥打被│戶名：戊○○，局│斌雄之指│
│    │茄定鄉福德村白│      │    │害人蘇斌雄電話0000000000│號：000000-0、帳│述及郵政│
│    │沙路270 號    │      │    │，勒索贖金2555元        │號：000000-0    │匯款執據│
├──┼───────┼───┼──┼────────────┼────────┼────┤
│ 24 │96年2 月5日8時│劉森吉│1隻 │竊得左列賽鴿後。李金和等│屏東縣林邊郵局，│被害人劉│
│    │29分，高雄縣湖│      │    │人以電話0000000000撥打被│戶名：戊○○，局│森吉之指│
│    │內鄉劉家村仁愛│      │    │害人劉森吉電話0000000000│號：000000-0、帳│述及郵政│
│    │街135 號      │      │    │，勒索贖金2502元        │號：000000-0    │匯款執據│
├──┼───────┼───┼──┼────────────┼────────┼────┤
│ 25 │96年2 月12日8 │楊允忠│1隻 │竊得左列賽鴿後。李金和等│屏東縣林邊郵局，│被害人楊│
│    │時53分，高雄縣│      │    │人以電話0000000000撥打被│戶名：戊○○，局│允忠之指│
│    │鳳山市○○路仁│      │    │害人楊允忠電話0000000000│號：000000-0、帳│述及郵政│
│    │愛市場內      │      │    │，勒索贖金2505元        │號：000000-0    │匯款執據│
├──┼───────┼───┼──┼────────────┼────────┼────┤
│ 26 │96年2 月6日11 │莊政義│1隻 │竊得左列賽鴿後。李金和等│屏東縣林邊郵局，│被害人莊│
│    │時42分，高雄市│      │    │人以電話0000000000撥打被│戶名：戊○○，局│政義之指│
│    │三民區寶玉里大│      │    │害人莊政義電話0000000000│號：000000-0、帳│述及郵政│
│    │豐二路318 之2 │      │    │，勒索贖金2070元        │號：000000-0    │匯款執據│
│    │號            │      │    │                        │                │        │
├──┼───────┼───┼──┼────────────┼────────┼────┤
│ 27 │96年2 月6日9時│黃維霆│1隻 │竊得左列賽鴿後。李金和等│屏東縣林邊郵局，│被害人黃│
│    │40分，高雄市鹽│      │    │人以電話0000000000撥打被│戶名：戊○○，局│維霆之指│
│    │埕區江西里公園│      │    │害人黃維霆電話0000000000│號：000000-0、帳│述及郵政│
│    │二路249號     │      │    │，勒索贖金2556元        │號：000000-0    │匯款執據│
├──┼───────┼───┼──┼────────────┼────────┼────┤
│ 28 │96年2 月12日8 │董春貴│2隻 │竊得左列賽鴿後。李金和等│屏東縣林邊郵局，│被害人董│
│    │時30分，高雄市│      │    │人以電話0000000000撥打被│戶名：戊○○，局│春貴之指│
│    │三民區本元里大│      │    │害人董春貴電話0000000000│號：000000-0、帳│述及郵政│
│    │慶街31號      │      │    │，勒索贖金4502元        │號：000000-0    │匯款執據│
├──┼───────┼───┼──┼────────────┼────────┼────┤
│ 29 │96年2 月16日13│邱順勇│1隻 │竊得左列賽鴿後。李金和等│屏東縣林邊郵局，│被害人邱│
│    │時41分，高雄市│      │    │人以電話0000000000撥打被│戶名：戊○○，局│順勇之指│
│    │三民區○○街1 │      │    │害人邱順勇電話0000000000│號：000000-0、帳│述及郵政│
│    │巷1 弄22 號   │      │    │，勒索贖金2030元        │號：000000-0    │匯款執據│
├──┼───────┼───┼──┼────────────┼────────┼────┤
│ 30 │96年2 月16日16│張明進│1隻 │竊得左列賽鴿後。李金和等│屏東縣林邊郵局，│被害人張│
│    │時16分，高雄市│      │    │人以電話0000000000撥打被│戶名：戊○○，局│明進之指│
│    │楠梓區大學二十│      │    │害人張明進電話0000000000│號：000000-0、帳│述及郵政│
│    │九路56 巷35 號│      │    │，勒索贖金2006元        │號：000000-0    │匯款執據│
├──┼───────┼───┼──┼────────────┼────────┼────┤
│ 31 │96年2 月12日8 │許錦清│1隻 │竊得左列賽鴿後。李金和等│屏東縣林邊郵局，│被害人許│
│    │時51分，高雄縣│      │    │人以電話0000000000撥打被│戶名：戊○○，局│錦清之指│
│    │仁武鄉○○路34│      │    │害人許錦清電話0000000000│號：000000-0、帳│述及郵政│
│    │4 之2 號      │      │    │，勒索贖金2502元        │號：000000-0    │匯款執據│
├──┼───────┼───┼──┼────────────┼────────┼────┤
│ 32 │96年2 月2日15 │劉立順│1隻 │竊得左列賽鴿後。李金和等│屏東縣林邊郵局，│被害人劉│
│    │時39分，高雄市│      │    │人以電話0000000000撥打被│戶名：戊○○，局│立順之指│
│    │苓雅區○○○路│      │    │害人劉立順電話00-0000000│號：000000-0、帳│述及郵政│
│    │304 號        │      │    │，勒索贖金2200元        │號：000000-0    │匯款執據│
├──┼───────┼───┼──┼────────────┼────────┼────┤
│ 33 │96年2 月5日10 │謝國進│1隻 │竊得左列賽鴿後。李金和等│屏東縣林邊郵局，│被害人謝│
│    │時3分 ，高雄市│      │沒有│人以電話0000000000撥打被│戶名：戊○○，局│國進之指│
│    │左營區○○路13│      │放回│害人謝國進電話0000000000│號：000000-0、帳│述及郵政│
│    │8 巷25號      │      │    │，勒索贖金2500元        │號：000000-0    │匯款執據│
├──┼───────┼───┼──┼────────────┼────────┼────┤
│ 34 │96年2 月8日12 │李瑞松│1隻 │竊得左列賽鴿後。李金和等│屏東縣林邊郵局，│被害人李│
│    │時10分，高雄縣│      │    │人以電話0000000000撥打被│戶名：戊○○，局│瑞松之指│
│    │鳥松鄉○○路旁│      │    │害人李瑞松電話00-0000000│號：000000-0、帳│述及郵政│
│    │              │      │    │，勒索贖金2509元        │號：000000-0    │匯款執據│
├──┼───────┼───┼──┼────────────┼────────┼────┤
│ 35 │96年2 月16日12│陳淑芳│1隻 │竊得左列賽鴿後。李金和等│屏東縣林邊郵局，│被害人陳│
│    │時11分，高雄市│      │    │人以電話0000000000撥打被│戶名：戊○○，局│淑芳之指│
│    │鼓山區○○路23│      │    │害人陳淑芳電話0000000000│號：000000-0、帳│述及郵政│
│    │9 巷11 弄5號  │      │    │，勒索贖金2030元        │號：000000-0    │匯款執據│
├──┼───────┼───┼──┼────────────┼────────┼────┤
│ 36 │96年2 月6日8時│高俊賢│1隻 │竊得左列賽鴿後。李金和等│屏東縣林邊郵局，│被害人高│
│    │32分，高雄市小│      │沒有│人以電話0000000000撥打被│戶名：戊○○，局│俊賢之指│
│    │港區山東里宏平│      │放回│害人高俊賢電話0000000000│號：000000-0、帳│述及郵政│
│    │路528 號      │      │    │，勒索贖金2531元        │號：000000-0    │匯款執據│
├──┼───────┼───┼──┼────────────┼────────┼────┤
│ 37 │96年2 月6日13 │馬松茂│1隻 │竊得左列賽鴿後。李金和等│屏東縣林邊郵局，│被害人馬│
│    │時，高雄市三民│      │    │人以電話0000000000撥打被│戶名：戊○○，局│松茂之指│
│    │區○○○路262 │      │    │害人馬松茂電話0000000000│號：000000-0、帳│述及郵政│
│    │號            │      │    │，勒索贖金2550元        │號：000000-0    │匯款執據│
├──┼───────┼───┼──┼────────────┼────────┼────┤
│ 38 │96年2 月5日16 │楊朝鈞│1隻 │竊得左列賽鴿後。李金和等│屏東縣林邊郵局，│被害人楊│
│    │時42分，屏東縣│      │沒有│人以電話0000000000撥打被│戶名：戊○○，局│朝鈞之指│
│    │屏東市○○路41│      │放回│害人楊朝鈞電話0000000000│號：000000-0、帳│述及郵政│
│    │巷33號        │      │    │，勒索贖金2508元        │號：000000-0    │匯款執據│
├──┼───────┼───┼──┼────────────┼────────┼────┤
│ 39 │96年3 月1日10 │蘇錦城│1隻 │竊得左列賽鴿後。李金和等│屏東縣林邊郵局，│被害人蘇│
│    │時15分，屏東縣│      │沒有│人以電話0000000000撥打被│戶名：戊○○，局│錦城之指│
│    │屏東市清溪巷20│      │放回│害人蘇錦城電話0000000000│號：000000-0、帳│述及郵政│
│    │9 之12號      │      │    │，勒索贖金2500元        │號：000000-0    │匯款執據│
├──┼───────┼───┼──┼────────────┼────────┼────┤
│ 40 │96年2 月8日15 │葉瑞華│1隻 │竊得左列賽鴿後。李金和等│屏東縣林邊郵局，│被害人葉│
│    │時42分，屏東縣│      │    │人以電話0000000000撥打被│戶名：戊○○，局│瑞華之指│
│    │麟洛鄉○○路新│      │    │害人葉瑞華電話0000000000│號：000000-0、帳│述及郵政│
│    │圍巷26號      │      │    │，勒索贖金2559元        │號：000000-0    │匯款執據│
├──┼───────┼───┼──┼────────────┼────────┼────┤
│ 41 │96年2 月8日10 │彭明來│1隻 │竊得左列賽鴿後。李金和等│屏東縣林邊郵局，│被害人彭│
│    │時10分，屏東縣│      │    │人以電話0000000000撥打被│戶名：戊○○，局│明來之指│
│    │萬丹鄉崙頂村崙│      │    │害人彭明來電話00-0000000│號：000000-0、帳│述及郵政│
│    │頂路133 號    │      │    │，勒索贖金2557元        │號：000000-0    │匯款執據│
├──┼───────┼───┼──┼────────────┼────────┼────┤
│ 42 │96年2 月10日11│黃鳳儀│1隻 │竊得左列賽鴿後。李金和等│屏東縣林邊郵局，│被害人黃│
│    │時33分，屏東縣│      │沒有│人以電話0000000000撥打被│戶名：戊○○，局│鳳儀之指│
│    │長治鄉○○路96│      │放回│害人黃鳳儀電話0000000000│號：000000-0、帳│述及郵政│
│    │之1 號        │      │    │，勒索贖金2002元        │號：000000-0    │匯款執據│
├──┼───────┼───┼──┼────────────┼────────┼────┤
│ 43 │96年2 月16日14│鍾孟珠│1隻 │竊得左列賽鴿後。李金和等│屏東縣林邊郵局，│被害人鐘│
│    │時20分，屏東縣│      │    │人以電話0000000000撥打被│戶名：戊○○，局│孟珠之指│
│    │東港鎮○○路一│      │    │害人鍾孟珠電話0000000000│號：000000-0、帳│述及郵政│
│    │段415 號      │      │    │，勒索贖金2000元        │號：000000-0    │匯款執據│
├──┼───────┼───┼──┼────────────┼────────┼────┤
│ 44 │96年2 月8日13 │黃日隆│1隻 │竊得左列賽鴿後。李金和等│屏東縣林邊郵局，│被害人黃│
│    │時38分，屏東縣│      │    │人以電話0000000000撥打被│戶名：戊○○，局│日隆之指│
│    │萬丹鄉廈南村下│      │    │害人黃日隆電話0000000000│號：000000-0、帳│述及郵政│
│    │鉗44之1 號    │      │    │，勒索贖金2060元        │號：000000-0    │匯款執據│
├──┼───────┼───┼──┼────────────┼────────┼────┤
│ 45 │96年2 月9日9時│張世佩│1隻 │竊得左列賽鴿後。李金和等│屏東縣林邊郵局，│被害人張│
│    │56分，屏東縣內│      │    │人以電話0000000000撥打被│戶名：戊○○，局│世佩之指│
│    │埔鄉龍潭村昭勝│      │    │害人張世佩電話0000000000│號：000000-0、帳│述及郵政│
│    │路84號        │      │    │，勒索贖金2056元        │號：000000-0    │匯款執據│
├──┼───────┼───┼──┼────────────┼────────┼────┤
│ 46 │96年2 月8日9時│蘇豐吉│1隻 │竊得左列賽鴿後。李金和等│屏東縣林邊郵局，│被害人蘇│
│    │13分，屏東縣里│      │    │人以電話0000000000撥打被│戶名：戊○○，局│豐吉之指│
│    │港鄉鐵店村鐵店│      │    │害人蘇豐吉電話0000000000│號：000000-0、帳│述及郵政│
│    │路67號        │      │    │，勒索贖金2555元        │號：000000-0    │匯款執據│
├──┼───────┼───┼──┼────────────┼────────┼────┤
│ 47 │96年2 月9日8時│吳文良│1隻 │竊得左列賽鴿後。李金和等│屏東縣林邊郵局，│被害人吳│
│    │47分，臺南市安│      │    │人以電話0000000000撥打被│戶名：戊○○，局│文良之指│
│    │南區○○路○段│      │    │害人吳文良電話00-0000000│號：000000-0、帳│述及郵政│
│    │220 巷129 弄13│      │    │，勒索贖金2000元        │號：000000-0    │匯款執據│
│    │號            │      │    │                        │                │        │
├──┼───────┼───┼──┼────────────┼────────┼────┤
│ 48 │96年2 月16日13│黃張秀│1隻 │竊得左列賽鴿後。李金和等│屏東縣林邊郵局，│被害人黃│
│    │時54分，臺南縣│英    │    │人以電話0000000000撥打被│戶名：戊○○，局│張秀英之│
│    │仁德鄉○○路一│      │    │害人黃張秀英電話00-00000│號：000000-0、帳│指述及郵│
│    │段167 號      │      │    │43，勒索贖金2205元      │號：000000-0    │政匯款執│
│    │              │      │    │                        │                │據      │
├──┼───────┼───┼──┼────────────┼────────┼────┤
│ 49 │96年2 月9日12 │王澄祥│1隻 │竊得左列賽鴿後。李金和等│屏東縣林邊郵局，│被害人王│
│    │時6分 ，臺南縣│      │    │人以電話0000000000撥打被│戶名：戊○○，局│澄祥之指│
│    │仁德鄉○○○街│      │    │害人王澄祥電話00-0000000│號：000000-0、帳│述及郵政│
│    │57巷1 弄2號   │      │    │，勒索贖金2100元        │號：000000-0    │匯款執據│
├──┼───────┼───┼──┼────────────┼────────┼────┤
│ 50 │96年2 月6日11 │陳結和│1隻 │竊得左列賽鴿後。李金和等│屏東縣林邊郵局，│被害人陳│
│    │時24分，臺南縣│      │    │人以電話0000000000撥打被│戶名：戊○○，局│結和之指│
│    │永康市尚頂里正│      │    │害人陳結和電話0000000000│號：000000-0、帳│述及郵政│
│    │南一街19 0巷38│      │    │，勒索贖金2054元        │號：000000-0    │匯款執據│
│    │號            │      │    │                        │                │        │
├──┼───────┼───┼──┼────────────┼────────┼────┤
│ 51 │96年2 月8日16 │鄧方正│1隻 │竊得左列賽鴿後。李金和等│屏東縣林邊郵局，│被害人鄧│
│    │時27分，臺南縣│      │沒有│人以電話0000000000撥打被│戶名：戊○○，局│方正之指│
│    │永康市南灣里南│      │放回│害人鄧方正電話0000000000│號：00711-1 、帳│述及郵政│
│    │興路旁        │      │    │，勒索贖金2557元        │號：000000-0    │匯款執據│
├──┼───────┼───┼──┼────────────┼────────┼────┤
│ 52 │96年2 月8日16 │于玉真│1隻 │竊得左列賽鴿後。李金和等│屏東縣林邊郵局，│被害人于│
│    │時27分，臺南縣│      │    │人以電話0000000000撥打被│戶名：戊○○，局│玉真之指│
│    │歸仁鄉西埔村保│      │    │害人于玉真電話0000000000│號：000000-0、帳│述及郵政│
│    │大路二段111 巷│      │    │，勒索贖金2556元        │號：000000-0    │匯款執據│
│    │28號          │      │    │                        │                │        │
├──┼───────┼───┼──┼────────────┼────────┼────┤
│ 53 │96年2 月12日9 │李瑞津│1隻 │竊得左列賽鴿後。李金和等│屏東縣林邊郵局，│被害人李│
│    │時16分，臺南縣│      │    │人以電話0000000000撥打被│戶名：戊○○，局│瑞津之指│
│    │善化鎮六分寮  │      │    │害人李瑞津電話0000000000│號：000000-0、帳│述及郵政│
│    │321 號之6     │      │    │，勒索贖金2509元        │號：000000-0    │匯款執據│
├──┼───────┼───┼──┼────────────┼────────┼────┤
│ 54 │96年2 月6日14 │周福本│1隻 │竊得左列賽鴿後。李金和等│屏東縣林邊郵局，│被害人周│
│    │時38分，臺南縣│      │    │人以電話0000000000撥打被│戶名：戊○○，局│福本之指│
│    │西港鄉○○路33│      │    │害人周福本電話00-0000000│號：000000-0、帳│述及郵政│
│    │巷7 號        │      │    │，勒索贖金2557元        │號：000000-0    │匯款執據│
├──┼───────┼───┼──┼────────────┼────────┼────┤
│ 55 │96年2 月14日8 │陳有飛│1隻 │竊得左列賽鴿後。李金和等│屏東縣林邊郵局，│被害人陳│
│    │時46分，臺南縣│      │沒有│人以電話0000000000撥打被│戶名：戊○○，局│有飛之指│
│    │關廟鄉五甲村大│      │放回│害人陳有飛電話0000000000│號：0071-61 、帳│述及郵政│
│    │富街旁        │      │    │，勒索贖金2000元        │號：000000-0    │匯款執據│
├──┼───────┼───┼──┼────────────┼────────┼────┤
│ 56 │96年2 月15日15│何明享│1隻 │竊得左列賽鴿後。李金和等│屏東縣林邊郵局，│被害人何│
│    │時7分 ，嘉義縣│      │    │人以電話0000000000撥打被│戶名：戊○○，局│明享之指│
│    │太保市過溝里過│      │    │害人何明享電話00-0000000│號：000000-0、帳│述及郵政│
│    │溝路505 號之1 │      │    │，勒索贖金2502元        │號：000000-0    │匯款執據│
├──┼───────┼───┼──┼────────────┼────────┼────┤
│ 57 │96年2 月9日10 │林懷儒│1隻 │竊得左列賽鴿後。李金和等│屏東縣林邊郵局，│被害人林│
│    │時25分，嘉義縣│      │    │人以電話0000000000撥打被│戶名：戊○○，局│懷儒之指│
│    │竹崎鄉桃源村桃│      │    │害人林懷儒電話00-0000000│號：000000-0、帳│述及郵政│
│    │源111 號      │      │    │，勒索贖因2110元        │號：000000-0    │匯款執據│
├──┼───────┼───┼──┼────────────┼────────┼────┤
│ 58 │96年2 月15日9 │江茂雄│1隻 │竊得左列賽鴿後。李金和等│屏東縣林邊郵局，│被害人江│
│    │時35分，台中縣│      │沒有│人以電話0000000000撥打被│戶名：戊○○，局│茂雄之指│
│    │烏日鄉○○路旁│      │放回│害人江茂雄電話0000000000│號：000000-0、帳│述及郵政│
│    │              │      │    │，勒索贖金2000元        │號：000000-0    │匯款執據│
└──┴───────┴───┴──┴────────────┴────────┴────┘
以上正本證明與原本無異。
如不服本判決應於收受判決後10日內向本院提出上訴書狀，並應
敘述具體理由；其未敘述上訴理由者，應於上訴期間屆滿後20日
內向本院補提理由書（均須按他造當事人之人數附繕本）「切勿
逕送上級法院」。
中    華    民    國    99    年    1     月    13    日
                                    書記官  許倬維
附錄本案所犯法條全文
中華民國刑法第30條
（幫助犯及其處罰）
幫助他人實行犯罪行為者，為幫助犯。雖他人不知幫助之情者，
亦同。
幫助犯之處罰，得按正犯之刑減輕之。
中華民國刑法第346條
（單純恐嚇罪）
意圖為自己或第三人不法之所有，以恐嚇使人將本人或第三人之
物交付者，處6月以上5年以下有期徒刑，得併科1千元以下罰金
。
以前項方法得財產上不法之利益，或使第三人得之者，亦同。
前二項之未遂犯罰之。

司法院資訊處製作；財團法人民間司法改革基金會備份。
